---
title: "Valores de parámetros"
author: "Max, Rebeca, Perla y Ximena"
date: "2023-11-23"
output:
  pdf_document: default
  html_document: default
---


Para la obtención de los valores de parámetros del modelo, se tomará en cuenta el tiempo en días. Posteriormente, se ajustarán de acuerdo a la intensidad de interacción (1-5) entre individuos, descritas a continuación: 

```{r}
Fuerza_int <- read.csv ("Fuerza_interacciones.csv", header = FALSE, sep = ",")
Fuerza_int
```
Entonces, se asigarán los parámetros iniciales, obtenidos de la literatura: 

```{r}
VF <- 1 / (25 * 365)
VM <- 1 / (20 * 365)
GAF <- 1 / (365 * 13)
GAM <- 1 / (365 * 13)
GJF <- 1 / (365 * 1.5)
GJM <- 1 / (365 * 1.5)
Beta <- 1 / ((11 + 17) / 2)
Gamma <- 1 / ((120 + 96 + 30) / 3)
Delta <- 1 / 30
MuA <- 1 / (365 * (90-45))
MuJ <- 1 / (365 * (90-8))
MuC <- 1 / (365 * (90-1.5)) 

```
Para los parámetros a utilizar en el modelo, se ajustarán de acuerdo a la intensidad de interacción y del estado en del que se trate: 

```{r}
NuF <- VF
NuM <- VM
GAFS <- GAF * 1
GAFI <- GAF * 0.3 
GAFR <- GAF * 0.6
GAMS <- GAM * 1
GAMI <- GAM * 0.3
GAMR <- GAM * 0.6
GJFS <- GJF * 1
GJFI <- GJF * 0.3
GJFR <- GJF * 0.6
GJMS <- GJM * 1
GJMI <- GJM * 0.3
GJMR <- GJM * 0.6
BetaAFAF <- Beta * 1 
BetaAFAM <- Beta * 0.6
BetaAFJF <- Beta * 1 
BetaAFJM <- Beta * 0.8 
BetaAFCF <- Beta * 0.8
BetaAFCM <- Beta * 0.8 
BetaAMAF <- Beta * 0.6
BetaAMAM <- Beta * 0.8
BetaAMJF <- Beta * 0.4
BetaAMCF <- Beta * 0.4
BetaAMJM <- Beta * 0.4
BetaAMCM <- Beta * 0.4
BetaJFAF <- Beta * 1
BetaJFAM <- Beta * 0.4
BetaJFJF <- Beta * 1
BetaJFJM <- Beta * 0.4
BetaJFCF <- Beta * 1
BetaJFCM <- Beta * 1
BetaJMAF <- Beta * 0.8
BetaJMAM <- Beta * 0.4
BetaJMJF <- Beta * 0.4
BetaJMJM <- Beta * 0.8
BetaJMCF <- Beta * 0.6
BetaJMCM <- Beta * 0.6
BetaCFAF <- Beta * 0.8
BetaCFAM <- Beta * 0.4
BetaCFJF <- Beta * 1
BetaCFJM <- Beta * 0.6
BetaCFCF <- Beta * 1
BetaCFCM <- Beta * 1
BetaCMAF <- Beta * 0.8
BetaCMAM <- Beta * 0.4
BetaCMJF <- Beta * 1
BetaCMJM <- Beta * 0.6
BetaCMCF <- Beta * 1
BetaCMCM <- Beta * 1
GammaAF <- Gamma * 0.8
GammaAM <- Gamma * 0.7
GammaJF <- Gamma * 1
GammaJM <- Gamma * 1 
GammaCF <- Gamma * 0.8
GammaCM <- Gamma * 0.8
DeltaAF <- Delta * 0.6
DeltaAM <- Delta * 0.8
DeltaJF <- Delta * 0.3
DeltaJM <- Delta * 0.3
DeltaCF <- Delta * 0.6
DeltaCM <- Delta * 0.6
MuAFS <- MuA * 0.3 
MuAFI <- MuA * 0.6
MuAFR <- MuA * 0.4
MuAMS <- MuA * 0.4
MuAMI <- MuA * 0.8
MuAMR <- MuA * 0.6
MuJFS <- MuJ * 0.15 
MuJFI <- MuJ * 0.3
MuJFR <- MuJ * 0.27
MuJMS <- MuJ * 0.15
MuJMI <- MuJ * 0.3
MuJMR <- MuJ * 0.27
MuCFS <- MuC * 0.3
MuCFI <- MuC * 0.6
MuCFR <- MuC * 0.4
MuCMS <- MuC * 0.3
MuCMI <- MuC * 0.6
MuCMR <- MuC * 0.4

```
Por lo tanto, los valores de los parámetros son: 

```{r}
NuF
NuM
GAFS 
GAFI 
GAFR 
GAMS 
GAMI 
GAMR 
GJFS 
GJFI 
GJFR 
GJMS 
GJMI 
GJMR 
BetaAFAF 
BetaAFAM 
BetaAFJF
BetaAFJM  
BetaAFCF 
BetaAFCM 
BetaAMAF 
BetaAMAM 
BetaAMJF 
BetaAMCF 
BetaAMJM 
BetaAMCM  
BetaJFAF 
BetaJFAM 
BetaJFJF 
BetaJFJM  
BetaJFCF 
BetaJFCM 
BetaJMAF  
BetaJMAM  
BetaJMJF 
BetaJMJM 
BetaJMCF  
BetaJMCM  
BetaCFAF  
BetaCFAM  
BetaCFJF 
BetaCFJM 
BetaCFCF 
BetaCFCM 
BetaCMAF 
BetaCMAM 
BetaCMJF 
BetaCMJM  
BetaCMCF 
BetaCMCM 
GammaAF  
GammaAM  
GammaJF 
GammaJM 
GammaCF  
GammaCM 
DeltaAF 
DeltaAM  
DeltaJF 
DeltaJM 
DeltaCF 
DeltaCM 
MuAFS  
MuAFI  
MuAFR 
MuAMS 
MuAMI  
MuAMR 
MuJFS 
MuJFI 
MuJFR 
MuJMS 
MuJMI 
MuJMR  
MuCFS 
MuCFI  
MuCFR 
MuCMS 
MuCMI 
MuCMR 

```

